【裁判字號】    95,訴,1899
【裁判日期】    950630
【裁判案由】    毒品危害防制條例
【裁判全文】
臺灣高雄地方法院刑事判決              95年度訴字第1899號
公  訴  人  臺灣高雄地方法院檢察署檢察官
被      告  甲○○
上列被告因毒品危害防制條例案件，經檢察官提起公訴（95年度
毒偵字第4034號），本院改依簡式審判程序判決如下：
    主  文
甲○○連續施用第一級毒品，累犯，處有期徒刑拾月。扣案海洛
因貳包（不含包裝袋，合計淨重零點伍公克），均沒收銷燬；
扣案盛裝上開海洛因包裝袋貳只，沒收之。
    事  實
一、甲○○前曾因竊盜案件，經本院93年度簡字第587 號判決判
    處有期徒刑6月確定，復因違反毒品危害防制條例案件，經
    本院於以93年度訴字第246 號判決分別判處有期徒刑8月、
    4 月確定，上述3 宣告刑並經合併定應執行刑為有期徒刑1
    年4 月，於94年8 月15日假釋期滿執行完畢。又其曾因施用
    毒品案件，經依本院90年度毒聲字第1427號裁定執行觀察勒
    戒，於90年3 月19日因無繼續施用傾向釋放出所，復在觀察
    勒戒釋放後5 年內於93年間施用毒品，經本院93年度訴字第
    246 號判處有期徒刑8 月、4 月確定（已執行完畢）。詎仍
    未戒除毒品，基於施用第一級毒品之概括犯意，自95年3 月
    中旬某日起至同年4 月6 日12時許止，在高雄縣杉林鄉○○
    ○○路邊，將海洛因摻入水中以針筒施打之方式，連續施用
    海洛因多次，嗣於同年4 月6 日晚上8 時許，在高雄縣美濃
    鎮○○路○段401 號美德加油站前，因行跡可疑為警盤查，
    當場扣得甲○○所有之海洛因2 包（空包裝袋重0.52公克，
    合計淨重0.35公克），並經甲○○同意採尿後送驗，結果呈
    嗎啡陽性反應，始知上情。
二、案經高雄縣政府警察局旗山分局報告臺灣高雄地方法院檢察
    署檢察官偵查起訴。
    理  由
一、本件被告甲○○所犯為死刑、無期徒刑、最輕本刑為3 年以
    上有期徒刑以外之罪，其於準備程序進行中，就被訴事實為
    有罪之陳述，經受命法官告知簡式審判程序之旨，並聽取當
    事人之意見後，本院合議庭裁定由受命法官獨任進行簡式審
    判程序，合先敘明。
二、按毒品危害防制第20條第3 項「依前項規定為觀察、勒戒或
    強制戒治執行完畢釋放後，5 年後再犯第10條之罪者，適用
    本條前2 項之規定」，其立法理由，已敘明「觀察、勒戒或
    強制戒治後5 年後再犯者，顯見前所實施之觀察、勒戒或強
    制戒治已足以遮段其施用毒品之癮，為其自新及協助其斷除
    毒癮，對此5 年後再犯者爰明定仍適用初犯之規定，先經觀
    察、勒戒、強制戒治之程序」，由上開立法理由可知，所謂
    觀察、勒戒或強制戒治完畢釋放後5 年後，應僅指因觀察、
    勒戒或強制戒治已有效果，5 年內未再施用毒品而言。本件
    被告曾因施用毒品案件，經依本院90年度毒聲字第1427號裁
    定執行觀察勒戒，於90年3 月19日因無繼續施用傾向釋放出
    所，復在觀察勒戒釋放後5 年內於93年間施用毒品，經本院
    93年度訴字第246 號判處有期徒刑8 月、4 月確定（已執行
    完畢），有臺灣高等法院被告前案紀錄表在卷可稽，顯見其
    前開觀察、勒戒、強制戒治並不足以遮斷其施用毒品之癮，
    其再犯本件施用毒品罪，即無毒品危害防制條例第20條第3
    項規定之適用，應依法論科。
三、上揭事實，業據被告坦承不諱；且其於為警查獲後採集之尿
    液，亦呈嗎啡陽性反應，有台灣科技股份有限公司95年4 月
    13日KＺ000000000000號濫用藥物尿液檢驗報告1 紙在卷足憑
    ，另扣案之白色粉末2 包，經鑑定後確鑑定後，其中確含海
    洛因成分，有法務部調查局95年6 月2 日科調壹字第
    22002340 號 鑑定通知書附卷可稽。另查海洛因於人體內會
    水解為嗎啡，再循嗎啡代謝方式排出體外，亦經行政院衛生
    署80年以05 69 54號函釋明確。被告自白與事實相符，事證
    明確，其犯行足堪認定，應依法論科。
四、按海洛因為毒品危害防制條例第2 條第2 項第1 款所規定之
    第一級毒品，是核被告所為，係犯同條例第10條第1 項之施
    用第一級毒品。其施用第一級前後持有毒品之低度行為，為
    其施用毒品之高度行為所吸收，不另論罪。被告先後多次施
    用第一級毒品犯行，時間緊接，方法相同，所犯係構成要件
    相同之罪名，顯係基於概括犯意反覆為之，應依刑法第56條
    連續犯規定論以一罪，並加重其刑。被告前曾因竊盜案件，
    經本院93年度簡字第587 號判決判處有期徒刑6 月確定，復
    因違反毒品危害防制條例案件，經本院於以93年度訴字第24
    6 號判決分別判處有期徒刑8 月、4 月確定，上述3 宣告刑
    並經合併定應執行刑為有期徒刑1 年4 月，於94年8 月15日
    假釋期滿執行完畢，有臺灣高等法院被告前案紀錄表在卷可
    稽，其受有期徒刑執行完畢後，5 年以內再犯本件有期徒刑
    以上之罪，為累犯，應依刑法第47條之規定加重其刑，並依
    刑法第70條之規定，遞加重之。爰審酌被告前因毒品危害防
    制條例案件，經觀察勒戒，且經刑之宣告，詎其仍未能徹底
    戒絕毒品，本件犯行查獲時猶持有海洛因，顯見其無戒毒悔
    改之意，惟念其犯後坦承犯行，且其施用毒品僅自戕一己之
    身體健康，尚未對他人造成危害，連續施用毒品期間未逾1
    月等一切情狀，量處如主文所示之刑。扣案之海洛因2 包，
    為第一級毒品，應依毒品危害防制條例第18條第1 項前段之
    規定，宣告沒收銷燬之。又盛裝上開海洛因之包裝袋2 只，
    因已經法務部調查局就之與盛裝之第一級毒品海洛因分別鑑
    析其重量，應可視為與第一級毒品分離之物，然該包裝袋，
    係被告為施用毒品時用以保存且便於攜帶毒品之用，且為被
    告所有，業據被告供述明確，爰依刑法第38條第1 項第2 款
    之規定，併予宣告沒收。此外，送驗耗損之毒品，既已滅失
    ，即無庸併予宣告沒收銷燬。
據上論斷，應依刑事訴訟法第273 條之1 第1 項、第299 條第1
項前段，毒品危害防制條例第10條第1 項、第18條第1 項，刑法
第11條前段、第56條、第47條、第38條第1項2款，判決如主文。
本案經檢察官乙○○到庭執行職務。
中    華    民    國    95    年    6     月    30    日
                  刑事第一庭    法  官  陳宛榆
以上正本證明與原本無異。
如不服本判決，應於判決送達後10日內，向本院提出上訴狀。
中    華    民    國    95    年    7     月    3     日
                                書記官  劉企萍
附錄本案論罪科刑法條：
毒品危害防制條例第10條
施用第一級毒品者，處 6 月以上 5 年以下有期徒刑。
施用第二級毒品者，處 3 年以下有期徒刑。


司法院資訊處製作；財團法人民間司法改革基金會備份。
